【裁判字號】    97,上易,1801
【裁判日期】    971112
【裁判案由】    竊盜
【裁判全文】
臺灣高等法院刑事判決                97年度上易字第1801號
上  訴  人  臺灣臺北地方法院檢察署檢察官
被      告  甲○○
            乙○○
上列上訴人因被告竊盜案件，不服臺灣臺北地方法院97年度易字
第482號，中華民國97年6月6日第一審判決（起訴案號：臺灣臺
北地方法院檢察署96年度偵字第25473號），提起上訴，本院判
決如下：
    主  文
上訴駁回。
    理  由
一、本案經本院審理結果，認第一審判決以不能證明被告甲○○
    、乙○○犯罪，而為無罪之諭知，經核並無違誤，應予維持
    ，並引用第一審判決書記載之證據及理由（如附件）。
二、檢察官上訴意旨略以：(一)證人黃金祿確實目擊被告二人自地
    上徒手搬運圓形物品上車，並追至臺北市環南市場外之河堤
    邊攔下被告車輛，向被告表明要會同他人檢查被告車輛，被
    告即駛離現場，顯見心虛。(二)被告未必將竊得之物品存放於
    臺北市文山區○○○路○段九十二巷五號住處內，故在該處
    縱未搜得贓物，尚不得遽為被告有利之認定等語。查證人黃
    金祿固證稱：被告二人自地面搬圓圓之物品（見原審卷第八
    十七頁背面）等語。惟上開圓圓物品顯與本件失竊之白鐵製
    樓梯無關，且本件失竊之四個白鐵製車蓋，係分別裝置於二
    輛大型水肥車車頂，若未爬上該水肥車實無法行竊上開車蓋
    ，故依證人黃金祿所述上情，尚難證明被告竊取本件車蓋及
    樓梯。又被告同意黃金祿檢查車輛，但黃金祿認為伊僅一人
    ，有安全上之顧慮，致不敢一人貿然上前檢查，於是表示要
    請同事前來支援（見原審卷第八十六頁正、背面）等情，亦
    據證人黃金祿證述在卷，衡情被告自認未行竊，已無在場等
    候之必要，況黃金祿請求支援之同事到場後，將發生何種狀
    況，無法預料，被告為避免衍生無謂紛爭，逕自駛離現場，
    並不悖於情理，檢察官據此指被告必定是行竊心虛云云，亦
    無足取。再者，本件確實未起獲任何贓物，姑不論是否不得
    憑為被告有利之認定，然其不足憑為認定被告竊盜犯之積極
    證據，則無疑義，乃檢察官上訴竟以此推論被告定將竊得之
    贓物藏匿他處，並執以指摘原判決不當，尤屬無稽，殊無理
    由，應予駁回。
三、被告經合法傳喚，無正當理由不到庭，爰不待其陳述逕行判
    決。
據上論斷，應依刑事訴訟法第三百七十三條、第三百六十八條、
第三百七十一條，判決如主文。
本案經檢察官侯寬仁到庭執行職務。
中    華    民    國    97    年    11    月    12    日
                  刑事第二十一庭審判長法  官  蔡彩貞
                                      法  官  許永煌
                                      法  官  曾家貽
以上正本證明與原本無異。
不得上訴。
                                      書記官  廖素花
中    華    民    國    97    年    11    月    18    日


司法院資訊處製作；財團法人民間司法改革基金會備份。
